【裁判字號】    99,審訴,665
【裁判日期】    991231
【裁判案由】    違反毒品危害防制條例
【裁判全文】
臺灣新竹地方法院刑事宣示判決筆錄     99年度審訴字第665號
公  訴  人  臺灣新竹地方法院檢察署檢察官
被      告  吳唐源
            黃益群
共      同
指定辯護人  本院公設辯護人  林建和
上列被告等因違反毒品危害防制條例案件，經檢察官提起公訴（
99年度毒偵字第1306、1308號）後，聲請改依協商程序而為判決
，本院於中華民國99年12月31日下午5 時在本院刑事第七法庭宣
示判決，出席職員如下：
                                  法  官  楊惠芬
                                  書記官  張懿中
                                  通  譯  楊德光
法官起立朗讀判決主文、犯罪事實要旨、處罰條文、附記事項及
告以上訴限制、期間並提出上訴狀之法院，且諭知記載其內容：
一、主  文
    吳唐源施用第一級毒品，處有期徒刑陸月，如易科罰金，以
    新臺幣壹仟元折算壹日。又施用第二級毒品，處有期徒刑
    月，如易科罰金，以新臺幣壹仟元折算壹日。扣案之第二級
    毒品甲基安非他命壹包（毛重零點肆玖公克）沒收銷燬之。
    扣案之吸食器壹組沒收之。應執行有期徒刑捌月，如易科罰
    金，以新臺幣壹仟元折算壹日。扣案之第二級毒品甲基安非
    他命壹包（毛重零點肆玖公克）沒收銷燬之。扣案之吸食器
    壹組沒收之。
    黃益群施用第一級毒品，處有期徒刑陸月，如易科罰金，以
    新臺幣壹仟元折算壹日。扣案之第一級毒品海洛因肆包（合
    計淨重零點伍肆伍零公克，合計餘重零點伍肆零公克）均
    沒收銷燬之。扣案之手機袋壹只及注射針筒壹支均沒收之。
    又施用第二級毒品，處有期徒刑月，如易科罰金，以新臺
    幣壹仟元折算壹日。應執行有期徒刑捌月，如易科罰金，以
    新臺幣壹仟元折算壹日。扣案之第一級毒品海洛因肆包（合
    計淨重零點伍肆伍零公克，合計餘重零點伍肆零公克）均
    沒收銷燬之。扣案之手機袋壹只及注射針筒壹支均沒收之。
二、犯罪事實要旨：
（一）吳唐源前曾於民國98年間因施用毒品案件，經臺灣新竹地
      方法院檢察署檢察官聲請，而經本院於98年5 月7 日以98
      年度毒聲字第128 號裁定送勒戒處所觀察、勒戒，旋因觀
      察、勒戒結果，因認有繼續施用毒品傾向，經臺灣新竹地
      方法院檢察署檢察官聲請，而經本院於98年9 月7 日以98
      年度毒聲字第227 號裁定令入戒治處所施以強制戒治，嗣
      因認無繼續強制戒治之必要，於99年5 月12日執行完畢出
      所，並經臺灣新竹地方法院檢察署檢察官於99年5 月20日
      以99年度戒毒偵字第17號為不起訴處分確定。
（二）黃益群前曾於89年間因施用毒品案件，經臺灣桃園地方法
      院檢察署檢察官聲請，而經臺灣桃園地方法院於89年4 月
      11日以89年度毒聲字第2635號裁定送勒戒處所觀察、勒戒
      ，旋因觀察、勒戒結果，因認有繼續施用毒品傾向，經臺
      灣桃園地方法院檢察署檢察官聲請，而經臺灣桃園地方法
      院於89年6 月20日以89年度毒聲字第4155號裁定令入戒治
      處所施以強制戒治，嗣因其戒治成效經評定為合格，無繼
      續戒治之必要，復經臺灣桃園地方法院檢察署檢察官聲請
      ，而經臺灣桃園地方法院於89年12月1 日以89年度毒聲字
      第7543號裁定停止戒治，所餘戒治期間，付保護管束，並
      於89年12月28日出所，其保護管束期間於90年6 月22日屆
      滿，未經撤銷保護管束，而視為強制戒治執行完畢，並經
      臺灣桃園地方法院檢察署檢察官於90年7 月3 日以90年度
      戒偵字第620 號為不起訴處分確定。其又於98年間因施用
      毒品案件，經臺灣桃園地方法院檢察署檢察官聲請，而經
      臺灣桃園地方法院於98年5 月31日以98年度毒聲字第490
      號裁定送勒戒處所觀察、勒戒，旋因觀察、勒戒結果，因
      認有繼續施用毒品傾向，經臺灣桃園地方法院檢察署檢察
      官聲請，而經臺灣桃園地方法院於98年9 月11日以98年度
      毒聲字第923 號裁定令入戒治處所施以強制戒治，嗣因認
      無繼續強制戒治之必要，而於99年5 月4 日出所，並經臺
      灣桃園地方法院檢察署檢察官於99年6 月7 日以99年度戒
      毒偵字第82號為不起訴處分確定。
（三）詎吳唐源不知悔改，仍未戒斷毒癮，復於前開強制戒治執
      行完畢後5 年內，又另行起意，並基於施用第一級毒品海
      洛因之犯意，於99年7 月24日上午某時許，在其當時位於
      新竹縣竹北市○○路○ 段69巷51號對面農舍之居所內，以
      將第一級毒品海洛因摻入香菸中抽食之方式，施用第一級
      毒品海洛因。其又另行起意，並基於施用第二級毒品甲基
      安非他命之犯意，於99年7 月24日上午某時，在其當時位
      於上址之居所內，以將第二級毒品甲基安非他命置放玻璃
      球內燒烤，讓其起煙霧，再以吸食器吸食煙霧之方式，施
      用第二級毒品甲基安非他命。
（四）詎黃益群亦不知悔改，仍未戒斷毒癮，復於前開強制戒治
      執行完畢後5 年內，又另行起意，並基於施用第一級毒品
      海洛因犯意，於99年7 月24日15時許，在新竹縣竹北市○
      ○路○ 段69巷51號對面農舍內，以將第一級毒品海洛因摻
      水置入注射針筒施打於皮膚之方式，施用第一級毒品海洛
      因。其復另行起意，並基於施用第二級毒品甲基安非他命
      之犯意，於99年7 月24日上午某時許，在其位於桃園縣八
      德市○○路○ 段252 巷15弄3 衖3 號之住處內，以將第二
      級毒品甲基安非他命置放玻璃球內燒烤，讓其起煙霧，再
      以吸食器吸食煙霧之方式，施用第二級毒品甲基安非他命
      。
（五）嗣於99年7 月24日15時5 分許，吳唐源步出上開農舍時，
      巧遇新竹縣政府警察局竹北分局豐田派出所警員，為警經
      其同意，至上址實施搜索，目睹黃益群正施用第一級毒品
      海洛因，並扣得吳唐源所有之第二級毒品甲基安非他命1
      包（毛重0. 49 公克）及吸食器1 組等物；以及黃益群所
      有第一級毒品海洛因4 包（合計淨重0.545 公克，驗後餘
      重0.543 公克）、裝上揭毒品所用之手機袋1 只暨注射針
      筒1 支等物。經警徵得其2 人同意，將渠等親採封緘之尿
      液送驗結果，吳唐源之尿液部分呈可待因陽性反應、嗎啡
      陽性反應、安非他命陽性反應及甲基安非他命陽性反應；
      黃益群之尿液呈嗎啡陽性反應及甲基安非他命陽性反應，
      因而為警循線查悉上情。
三、處罰條文：
    毒品危害防制條例第10條第1 項、第2 項、第18條第1 項前
    段，刑法第11條、第51條第5 款、第41條第1 項前段、第38
    條第1 項第2 款。
四、沒收銷燬及沒收:
（一）扣案之甲基安非他命1 包（毛重0.49公克），係毒品危害
      防制條例第2 條第2 項第2 款所規定之第二級毒品，屬違
      禁物，不問屬於被告吳唐源與否，爰依毒品危害防制條例
      第18條第1 項前段之規定宣告沒收銷燬之；又扣案之吸食
      器1 組，為被告吳唐源所有，且係供其為前述施用第二級
      毒品甲基安非他命犯行所用之物等情，業據被告吳唐源供
      述在卷，爰應依刑法第38條第1 項第2 款之規定宣告沒收
      之。
（二）又扣案疑似第一級毒品海洛因4 包等物，經送請交通部民
      用航空局航空醫務中心鑑定結果，實稱毛重1.2610公克（
      含4 袋8 標籤），淨重0.5450公克，取樣0.0020公克，餘
      重0.5430公克，檢出Heroin、6 —Monoacetylmorphine及
      Acetylcodeine 成分等情，有該中心99年9 月14日航藥鑑
      字第0995760 號鑑定書1 份在卷可參，足見係屬毒品危害
      防制條例第2 條第2 項第1 款所規定之第一級毒品，屬違
      禁物，不問屬於被告黃益群與否，爰均依毒品危害防制條
      例第18條第1 項前段之規定宣告沒收銷燬之；又扣案之手
      機袋1 只係被告黃益群所有且係供裝上揭第一級毒品海洛
      因所用之物：又注射針筒1 支為被告黃益群所有，且係供
      其為上開施用第一級毒品犯行時所用之物等情，均據被告
      黃益群供述在卷，爰均依刑法第38條第1 項第2 款之規定
      宣告沒收之。
伍、協商判決除有刑事訴訟法第455 條之4 第1 項第1 款於本訊
    問程序終結前，被告撤銷協商合意或檢察官撤回協商聲請者
    ；第2 款被告協商之意思非出於自由意志者；第4 款被告所
    犯之罪非第四百五十五條之二第一項所定得以協商判決者；
    第6 款被告有其他較重之裁判上一罪之犯罪事實者；第7 款
    法院認應諭知免刑或免訴、不受理者情形之一，及違反同條
    第二項「法院應於協商合意範圍內為判決；法院為協商判決
    所科之刑，以宣告緩刑或二年以下有期徒刑、拘役或罰金為
    限」之規定者外，檢察官與被告、辯護人均不得上訴。
六、如有前項得上訴之情形，得自收受宣示判決筆錄送達之日起
    10日內，向本院提出上訴書狀，上訴於第二審法院。
中    華    民    國    99    年    12    月    31    日
                  刑事第九庭      書記官   張懿中
                                  法  官   楊惠芬
以上正本證明與原本無異。
中    華    民    國    99    年    12    月    31    日
                                  書記官   張懿中
附錄本案論罪科刑法條：
毒品危害防制條例第10條：
施用第一級毒品者，處六月以上五年以下有期徒刑。
施用第二級毒品者，處三年以下有期徒刑。

司法院資訊處製作；財團法人民間司法改革基金會備份。
